# 请教：现金折扣还是债务重组的问题

提问人：everest2017 时间：2019-04-20 22:27:50
请教各位：如果客户不存在财务困难，但是销售货款已过账期，为尽快回收货款减少坏账损失，企业与客户签订补充协议，约定在未来某个时间之前付款给予一定比例的折扣。这种情况属于现金折扣还是债务重组？

回答人：chenyiwei
因为客户不存在财务困难，所以不属于债务重组，属于一般情况下的修改债务条件，也可以理解为现金折扣。

提问人：cpa-0001 时间：2019-08-03 10:37:30
陈老师，有一疑问。如果理解为现金折扣的话。付款方享受的该部分折扣应该计入营业外收入，还是通过财务费用核算呢？我个人理解应该是在账期内享受的折扣冲减财务费用，超过账期享受的折扣同营业外收入核算。

回答人：chenyiwei
也可以这样理解。

提问人：沉默羔羊 时间：2019-10-10 17:46:50
麻烦陈老师有空的时候，再根据新的债务重组准则来解答一下这个问题，谢谢！

回答人：chenyiwei
新准则下属于债务重组，但对于所涉及的金融资产的确认和计量，还是遵循金融工具准则的，所以与直接引用金融工具准则的修改债务条款规定（新CAS 22 第四十二条）的会计处理结果应当是一致的。